臺灣桃園地方法院刑事判決
                                   110年度審訴字第1112號
公  訴  人  臺灣桃園地方檢察署檢察官 
被      告  張翠娟


上列被告因公共危險案件，經檢察官提起公訴（110 年度偵字第
26791 號），被告於本院準備程序進行中，就被訴事實為有罪之
陳述，經本院告知簡式審判程序意旨，並聽取當事人之意見後，
本院合議庭裁定由受命法官獨任依簡式審判程序審理，判決如下
：
    主  文
張翠娟放火燒燬他人所有之物，致生公共危險，處有期徒刑陸月
。緩刑貳年。
扣案如附表二所示之物沒收。
    事實及理由
一、犯罪事實：
    本案犯罪事實，除將起訴書如附表一「原記載內容」欄所示
    之記載，更正如附表一「更正後內容」欄所示外，其餘均引
    用檢察官起訴書之記載（如附件）。
二、證據名稱：
  ㈠被告張翠娟於警詢、偵訊及本院審理時之自白。
  ㈡被害人林本源於警詢及偵訊時之證述。
  ㈢桃園市政府警察局桃園分局埔子派出所扣押筆錄暨扣押物品
    目錄表、桃園市政府警察局桃園分局照片黏貼紀錄表（含現
    場暨扣案贓證物蒐證照片）、桃園市政府消防局火災原因調
    查鑑定書。
  ㈣扣案如附表二、三所示之物。
三、論罪科刑：
  ㈠按刑法第175 條第1 項之罪，以「致生公共危險」為構成要
    件之一，所謂「致生公共危險」，乃指放火燃燒之情形，依
    一般社會通念，有延燒至他人所有屋物之危險存在，不以發
    生實害為必要，衹須有發生實害之蓋然性為已足。此項蓋然
    性之有無，應由事實審法院基於經驗法則，而為客觀之判斷
    （最高法院88年度台上字第3281號、89年度台上字第3931號
    判決意旨參照）。查被告放火之地點，係緊鄰一般住宅建築
    物及車輛，有前揭桃園市政府警察局桃園分局照片黏貼紀錄
    表暨桃園市政府消防局火災原因調查鑑定書所附之現場照片
    及監視錄影畫面在卷可參（見110 年度偵字第26791 號卷，
    第43至46頁、第169 至193 頁）。自客觀事實及一般人日常
    生活經驗判斷，若該火勢未及時撲滅，確有再延燒週邊車輛
    或附近建築物之可能性，客觀上已危及不特定人或多數人之
    生命、身體、財產安全，具有發生實害之蓋然性。縱經人及
    時發現而滅火，始未釀成鉅災，仍屬致生公共危險無訛。是
    核被告所為，係犯刑法第175 條第1 項之放火燒燬他人所有
    之物罪。
  ㈡又放火罪原含有毀損性質在內，放火燒燬他人住宅損及牆垣
    ，自無兼論毀損罪之餘地（最高法院29年上字第2388號判例
    意旨參照），是被告上開所為，自無庸另論其毀損之罪責，
    附此敘明。
  ㈢按犯罪之情狀顯可憫恕，認科以最低刑度仍嫌過重者，得酌
    量減輕其刑，刑法第59條定有明文，所謂顯可憫恕，係指被
    告之犯行有情輕法重之情，客觀上足以引起一般人同情，處
    以法定最低刑度仍失之過苛，尚堪憫恕之情形而言。查被告
    僅因不滿被害人林本源積欠工資，一時衝動失慮，而為上開
    放火犯行，所為殊無足取。惟被告以打火機點燃木料並未引
    發延燒之火勢，幸未釀成嚴重災情，僅該木料燒燬，燒損面
    積約1 平方公尺，有前揭桃園市政府消防局火災原因調查鑑
    定書在卷可憑。並參以被告犯後坦承犯行，且與被害人成立
    調解，復已賠償被害人所受損害。併衡被告目前仍在被害人
    處工作，被害人並表明原諒被告之意，且同意給予被告緩刑
    之機會等情，有本院簡式審判筆錄及調解筆錄在卷可考，堪
    認被告犯後深具悔意。又參酌被告並無相類犯罪之前案紀錄
    ，有臺灣高等法院被告前案紀錄表在卷可憑，足徵其本案所
    為應係偶發事件。綜上，本院認被告所犯放火燒燬他人所有
    物罪之1 年以上7 年以下有期徒刑法定本刑，縱令對其科以
    最低度法定刑，猶嫌過重，實有情輕法重之感，在客觀上足
    以引起一般人之同情，顯可憫恕，爰依刑法第59條規定，酌
    減其刑。
  ㈣爰以行為人之責任為基礎，審酌被告為智識成熟之成年人，
    不思以和平、理性之方式溝通處事，竟未能克制情緒，率爾
    放火燒燬他人所有之物，造成被害人受有上開損害，並有延
    燒至鄰近建築物及車輛之可能，對公眾之生命、身體、財產
    安全滋生之危害甚鉅，所為殊無可取，所幸實際上未經延燒
    致釀更嚴重之災害。復念其犯後坦承犯行，態度尚可，且業
    與被害人成立調解，賠償被害人所受損害，被害人並表明原
    諒被告，同意給予被告緩刑之機會等情，有本院簡式審判筆
    錄及調解筆錄在卷可查。兼衡其犯罪之動機、目的、手段、
    本案所生危害輕重等一切情狀，量處如主文所示之刑。又被
    告所犯係法定最重本刑7 年以下有期徒刑之罪，縱經本院宣
    告6 個月以下有期徒刑，仍無刑法第41條諭知易科罰金標準
    之適用，併予指明。
  ㈤查被告前因故意犯罪受有期徒刑以上刑之宣告，執行完畢後
    ，5 年以內未曾因故意犯罪受有期徒刑以上刑之宣告，有臺
    灣高等法院被告前案紀錄表在卷可稽。念其因短於思慮，致
    罹本罪，然犯後業已坦承犯行，尚具悔意，並已與被害人林
    本源成立調解，賠償被害人所受損害，被害人並表明原諒被
    告，同意給予被告緩刑之機會等情，詳如前述。堪認被告歷
    此偵審暨科刑之教訓後，當知所警惕，信無再犯之虞，本院
    認所宣告之刑以暫不執行為適當，爰依刑法第74條第1 項第
    2 款規定，宣告緩刑2 年，以啟自新。
四、沒收部分：
  ㈠按「供犯罪所用、犯罪預備之物或犯罪所生之物，屬於犯罪
    行為人者，得沒收之。但有特別規定者，依其規定」、「前
    二項之沒收，於全部或一部不能沒收或不宜執行沒收時，追
    徵其價額」，刑法第38條第2 項、第4 項規定甚明。扣案如
    附表二所示之物，為供被告所有犯本件犯行所用，並屬被告
    所有等情，業據被告供述明確（見110 年度偵字第26791 號
    卷，第17頁），爰依刑法第38條第2 項前段之規定，宣告沒
    收。再前述之物既經扣案暨依其物理屬性、功能係普遍而非
    獨特且具不可替代性遂須留存，因之，殊無所謂「全部或一
    部不能沒收或不宜執行沒收」之問題，自毋依刑法第38條第
    4 項規定復為贅知「追徵其價額」之必要。
  ㈡至附表三所示之燃燒殘餘物及地板，僅係被告本案犯行之證
    據資料，非違禁物，本身並不具不法性，要難認係犯罪所生
    之物，爰不予宣告沒收。公訴意旨認應予沒收，容有誤會，
    末此敘明。
五、應適用之法條：
　　刑事訴訟法第273 條之1 第1 項、第299 條第1 項前段、第
    310 條之2 、第454 條第2 項，刑法第175 條第1 項、第59
    條、第74條第1 項第2 款、第38條第2 項前段。
六、如不服本判決應於收受判決後20日內向本院提出上訴書狀，
    並應敘述具體理由。其未敘述上訴理由者，應於上訴期間屆
    滿後20日內向本院補提理由書（均須按他造當事人之人數附
    繕本）「切勿逕送上級法院」。
本案經檢察官劉仲慧到庭執行職務。
中　　華　　民　　國　　111 　年　　4 　　月　　20　　日
                    刑事審查庭    法　官　呂曾達
以上正本證明與原本無異。
如不服本判決應於收受判決後20日內向本院提出上訴書狀，並應
敘述具體理由。其未敘述上訴理由者，應於上訴期間屆滿後20日
內向本院補提理由書(均須按他造當事人之人數附繕本)「切勿逕
送上級法院」。 
    　　　　　　　　　　　　　　　書記官　楊淨雲
中　　華　　民　　國　　111 　年　　4 　　月　　21　　日
附錄本案論罪科刑依據之法條：
中華民國刑法第175 條第1 項：
放火燒燬前二條以外之他人所有物，致生公共危險者，處1 年以
上7 年以下有期徒刑。
附表一：
欄別 原記載內容 更正後內容 犯罪事實欄 一、第2 行 晚間9 時許 晚間9 時43分許 
附表二：
扣案之犯罪工具   編號 扣押物品 備註  一 打火機1 個 被告所有，供本案犯罪所用之物 
附表三：
不予沒收之物   編號 扣押物品 備註  一 燃燒殘餘物及地板1 包 僅係被告本案犯行之證據資料，非違禁物，爰不予宣告沒收 
附件：
臺灣桃園地方檢察署檢察官起訴書
                                    110年度偵字第26791號
　　被　　　告　張翠娟　女　46歲（民國00年0月00日生）
　　　　　　　　　　　　住○○市○○區○○路000巷0弄00號
　　　　　　　　　　　　國民身分證統一編號：Z000000000號
上列被告因公共危險案件，業經偵查終結，認應提起公訴，茲將
犯罪事實及證據並所犯法條分敘如下：
　　　　犯罪事實
一、張翠娟為林本源之員工，因不滿林本源積欠工資，竟於民國
    110年7月18日晚間9時許，前往林本源位於桃園市○○區○○路0
    段000巷00號倉庫前，基於放火燒毀現非供人使用之他人所
    有住宅等以外之他人所有物之犯意，將林本源放置在前開倉
    庫之木料等集中後，使用汽油及打火機點燃，放火燒毀林本
    源堆放在倉庫前之木材，致生公共危險。嗣因林本源發覺異
    狀而走出屋外查看，見現場火勢，趕緊打119請消防人員到
    場處理，並在現場扣得打火機1個、燃燒殘餘物及地板1包後
    ，始悉上情。　　　
二、案經桃園市政府警察局桃園分局報告偵辦。
 　　　 證據並所犯法條
一、上揭犯罪事實，業據被告張翠娟於偵查中坦承不諱，核與被
    害人林本源於警詢及本署偵查中證術情節相符，並有卷附桃
    園市政府消防局火災原因調查鑑定書暨現場照片、桃園市政
    府警察局桃園局扣押筆錄、扣押物品目錄表各1份在卷可佐
    ，足認被告之任意性自白與事實相符，其犯嫌應堪認定。
二、核被告所為，係犯刑法第175條第1條放火燒毀他人之物罪嫌
    。扣案之打火機1個、燃燒殘餘物及地板1包，為被告犯罪所
    用、所生之物，請依法宣告沒收。
三、報告意旨雖認被告所為涉有刑法第173條第3項之放火燒毀現
    有人使用之建築物未遂罪嫌。然被告縱火引燃之火勢僅造成
    上開物品燒毀，並未毀損建築物本體，且亦無證據證明被告
    有縱火燒毀上開建物本體之犯意，故被告所為尚與刑法第17
    3條第3項放火燒毀現有人使用之建築物未遂罪之構成要件有
    間，報告意旨容有誤會，併此敘明。
四、依刑事訴訟法第251條第1項提起公訴。
　　此　致
臺灣桃園地方法院
中　　華　　民　　國　 110　　年　　10　　月　　28　　日
　　　　　　　　　　　　　    檢  察  官  詹  佳  佩
本件證明與原本無異　
中　　華　　民　　國　 110　　年    11    月    10    日
                              書  記  官  黃  薇  綾 
所犯法條
中華民國刑法第175條
放火燒燬前二條以外之他人所有物，致生公共危險者，處 1 年
以上 7 年以下有期徒刑。
放火燒燬前二條以外之自己所有物，致生公共危險者，處 3 年
以下有期徒刑。
失火燒燬前二條以外之物，致生公共危險者，處拘役或 9 千元
以下罰金。